臺灣高雄地方法院小額民事判決
110年度雄小字第2734號
原      告  金圓環大樓管理委員會

法定代理人  朱萍    
訴訟代理人  潘冠中  
被      告  林帝均（即呂昀臻之承受訴訟人）

訴訟代理人  黃正雄  
上列當事人間給付管理費事件，本院於民國言詞辯論終結，判決
如下：
    主  文
一、被告應於繼承呂盷臻遺產範圍內，給付原告新臺幣壹萬玖仟
    貳佰參拾玖元，及自民國一百一十年九月八日起至清償日止
    ，按週年利率百分之十計算之利息。
二、原告其餘之訴駁回。　　
三、訴訟費用新臺幣壹仟元由被告於繼承呂盷臻遺產範圍內負擔
    。
四、本判決原告勝訴部分得假執行。但被告如以新臺幣壹萬玖仟
    貳佰參拾玖元供擔保後，得免為假執行。
    事實及理由
一、原告起訴原請求呂盷臻給付管理費，惟呂盷臻審理中之110
    年9月20日死亡(卷第97頁個人基本資料查詢）；原告111年1
    月27日聲明由其子女乙○○、甲○○、黃子秦、黃敏瑤承受訴訟
    (卷第109-111頁)，惟其中乙○○、黃子秦、黃敏瑤均拋棄繼
    承，經臺灣高雄少年及家事法院(下稱少家法院)准予備查，
    有本院職權調卷之該院110年司繼字第5288號拋棄繼承卷證
    資料可參，是本件僅甲○○一人為呂盷臻繼承人，原告亦撤回
    對其餘三人之訴(卷第149頁背面筆錄)，爰僅列甲○○為被告
    ，先為說明。
二、原告主張：呂盷臻為門牌號碼高雄市○○區○○街000號9樓2之
    金圓環大樓區分所有權人，每月應繳納管理費新臺幣(下同)
    363元，其積欠自98年2月至109年12月共143個月管理費共51
    ,909元，原告經催告仍未繳納，被告為呂盷臻之繼承人，依
    法應繳納積欠之管理費，原告知悉上開房屋長期出租，也有
    跟承租人請求管理費，但承租人一直沒有繳納管理費，所以
    去年才跟屋主請求。聲明：被告應給付原告51,909元及自起
    訴狀繕本送達翌日起至清償日止，按週年利率10%計算之利
    息。
三、被告則以：因呂盷臻死亡前將系爭房屋出租，被告並不知道
    承租人未繳納管理費，承租人已在系爭房屋出入20餘年，原
    告管理委員會拖到現在才來請求，認為已隔太久了，且管理
    費每月才300元，為何拖欠至今20幾年才來請求。聲明：原
    告之訴駁回。
四、本院的判斷：
　㈠按利息、紅利、租金、贍養費、退職金及其他1 年或不及1
    年之定期給付債權，其各期給付請求權，因5年間不行使而
    消滅，民法第126 條定有明文。本件依原告主張係按月計算
　　請求管理費，足認係基於一定之法律關係而生，按月依序而
    發生，應屬民法第126 條所謂1 年或不及1 年之定期給付債
    權，而有前開5 年時效期間之適用，先為說明。
　㈡原告主張呂盷臻為金圓環大樓區分所有權人，依大樓規約每
    月應繳管理費363元已積欠143期，及規約第10條約定遲繳管
    理費以未繳金額之年息10%計算收取遲延利息之事實，有大
    樓管理規約、建物謄本可參(卷第39-47頁、第113頁)，且被
    告亦未為爭執，應可認為真實。惟被告爭執原告從未催告請
    求，被告不知積欠管理費，且原告隔太久才來請求，可認為
    被告已為時效抗辯，而原告並未提出曾催告被告或呂盷臻之
    證明，雖陳稱有請承租人繳納，惟亦未提出證明，所提出於
    110年5月12日催告繳款之存證信函(卷第17頁)，亦未提出送
    達回執，依原告所提證據資料，不能認為原告起訴前曾催告
    或請求被告或呂盷臻給付管理費，是被告既為請求罹於時效
    之抗辯，原告僅得請求自本件訴訟繫屬時間即110年8月13日
    (本院卷第9頁收狀章)往前計算5年，即自105年8月14日起算
    之管理費，原告請求在105年8月以前之管理費部分，已罹於
    請求權時效而無理由；是原告得請求被告給付之管理費自10
    5年8月起至109年12月止，共計4年5月即53個月，合計原告
    得請求被告給付之管理費為19,239元(計算式：363×53=19,2
    39)，原告其餘金額之請求即無理由。
  ㈢次按繼承人自繼承開始時，除本法另有規定外，承受被繼
    承人財產上之一切權利、義務；繼承人對於被繼承人之債務
    ，以因繼承所得遺產為限，負清償責任；繼承人對於被繼承
    人之債務，以因繼承所得遺產為限，負連帶責任，民法第11
　　48條第1 項前段、第2 項、第1153條第1 項亦明文規定。原
    告請求給付管理費之時點均在呂盷臻死亡前，依上開規定，
    被告應所負擔之呂盷臻債務，自以繼承所得之遺產為限，是
    原告請求被告於繼承遺產範圍內清償積欠之管理費19,239元
    及自起訴狀繕本送達翌日之110 年9月8日（卷第67頁）起至
    清償日止，按年息百分之10計算之利息，為有理由，應予准
    許。原告逾此部分之請求為無理由，應予駁回。
五、綜上所述，原告依公寓大廈管理條例第21條規定及繼承之法
    律關係請求被告應於繼承呂盷臻之遺產範圍內，給付原告
　　19,239元，及自起訴狀繕本送達翌日之110 年9月8日（卷第
    67頁）起至清償日止，按年息百分之10計算之利息，為有理
    由，應予准許。原告逾此部分之請求為無理由，應予駁回。
六、本件原告勝訴部分係就民事訴訟法第436 條之8 適用小額訴
    訟程序所為被告敗訴之判決，依同法第436 條之20規定，應
    依職權宣告假執行，並依同法第436 條之23準用第436 條第
    2 項，適用同法第392 條第2 項規定，依職權宣告被告如預
    供擔保，得免為假執行。
七、本件因事證已臻明確，兩造其餘主張陳述併所提之證據，經
    核對判決結果均不生影響，不再一一論述，附此說明。
八、本件兩造各為一部勝訴、一部敗訴，因原告確有提起本件訴
    訟必要，且起訴後應徵之裁判費至少為1,000 元（民事訴訟
    法第77條之13規定參照），是本院認應依民事訴訟法第79條
    規定，酌量情形由被告全部負擔。
中　　華　　民　　國　　111 　年　　5 　　月　　17　　日
    　　　　　　　高雄簡易庭　法　官    林玉心
以上正本係照原本作成。
民事訴訟法第436條之24第2項：對於本判決之上訴，非以違背法
令為理由，不得為之。如對本判決上訴，須於判決送達後20日內
向本院提出上訴狀，並須表明原判決所違背之法令及其具體內容
與依訴訟資料可認為原判決有違背法令之具體事實之上訴理由。
（均須按他造當事人之人數附繕本）。
中　　華　　民　　國　　111 　年　　5 　　月　　17　　日
      　　　　　　　　　　　　書記官    李月君